臺灣花蓮地方法院刑事判決
111年度原簡上字第21號
上  訴  人  臺灣花蓮地方檢察署檢察官
被      告  江雅文



選任辯護人  廖學忠律師(法扶律師)
上列上訴人因被告詐欺案件，不服本院於民國111年6月23日以11
1年度原簡字第38號所為之第一審刑事簡易判決（原起訴書案號
：110年度偵字第518號），就量刑部分提起上訴，本院管轄第二
審合議庭判決如下：
    主  文
原判決撤銷。
江雅文幫助犯詐欺取財罪，處拘役肆拾日，如易科罰金，以新臺
幣壹仟元折算壹日。緩刑貳年。
    犯罪事實及理由
一、審理範圍
    按上訴得明示僅就判決之刑、沒收或保安處分一部為之。刑
    事訴訟法第348條第3項定有明文。本案原審判決僅檢察官提
    起上訴，並明示僅就原判決之量刑部分提起上訴（見本院卷
    第57頁），故本件上訴範圍僅限於量刑部分，先予說明。 
二、本案經本院審理結果，除證據部分補充被告江雅文於本院準
    備程序及審理程序之認罪自白及本院調解筆錄外（見本院卷
    第121-122頁），認原審判決認事用法並無不當，應予維持
    ，並引用原審判決書所記載之事實、證據及理由(如附件)。
三、上訴人即檢察官上訴意旨略以：被告未賠償告訴人，原審量
    刑過輕等語。
四、經查：
(一)按刑之量定，係實體法上賦予法院得為自由裁量之事項，倘
    其未有逾越法律所規定之範圍，或濫用其權限，即不得任意
    指摘為違法。又按量刑輕重，係屬事實審法院得依職權自由
    裁量之事項，苟已斟酌刑法第57條各款所列情狀而未逾越法
    定刑度，不得遽指為違法；在同一犯罪事實與情節，如別無
    其他加重或減輕之原因，下級法院量定之刑，無過重或失輕
    之不當情形，則上級法院對於下級法院之職權行使，原則上
    應予尊重。
(二)原審以被告犯罪事證明確，予以論罪科刑，固非無見，惟被
    告於原審判決後已與告訴人黃榮基調解成立，告訴人黃榮基
    同意給予被告緩刑之機會，又告訴人林俞君所受詐騙之金額
    已全數由郵局發還等情，有本院調解筆錄、公務電話紀錄在
    卷可稽（見本院卷第115、121-122頁）。原審因上訴後被告
    始與告訴人黃榮基調解成立而未及審酌，檢察官提起上訴主
    張因被告未賠償告訴人故原審量刑過輕等語，雖無理由，然
    原判決既有上開未及審酌之事由，即屬無可維持，應將原判
    決予以撤銷改判。
(三)爰審酌被告為圖不法利益而心存僥倖，提供帳戶供詐欺集團
    作為詐欺款項匯入、領取之用，使不法之徒藉此詐取財物，
    非但助長詐欺之犯罪風氣、擾亂金融交易秩序，更使無辜民
    眾受騙而受有財產上損害，所為實不足取，復考量被告本身
    並未實際參與詐欺取財之犯行，責難性較小，及被告坦承犯
    行，且已與告訴人黃榮基調解成立，有本院調解筆錄在卷可
    稽(見本院卷第121-122頁)，顯示被告確有積極補過意思之
    態度，又本案告訴人林俞君所受詐騙之金額已全數由郵局發
    還，其損害已受填補，亦有本院公務電話紀錄可佐（見本院
    卷第115頁），兼衡被告之犯罪手段、自陳高職畢業之智識
    程度，與配偶同住，在加油站工作，時薪為新臺幣（下同）
    168元（見本院卷第97頁）等一切情狀，量處如主文第二項
    所示之刑，並依刑法第41條第1項之規定諭知易科罰金之折
    算標準。
(四)緩刑之宣告
　　被告未曾因故意犯罪而受有期徒刑以上刑之宣告確定，有臺
    灣高等法院被告前案紀錄表在卷為憑，考量被告坦承犯行，
    且與告訴人黃榮基調解成立，並當庭賠償告訴人黃榮基全部
    損失共5萬元，告訴人黃榮基同意給予被告緩刑之機會，而
    告訴人林俞君所受詐騙之金額已全數由郵局發還，均如前述
    ，堪認被告經此偵、審程序及刑之宣告後，當已知所警惕反
    省，信無再犯之虞，故認被告經宣告之刑以暫不執行為適當
    ，爰依刑法第74條第1項第1款規定，宣告如主文第二項所示
    之緩刑期間，以啟自新。
據上論斷，應依刑事訴訟法第455條之1第1項、第3項、第369條
第1項前段、第364條、第373條、第299條第1項前段，判決如主
文。
本案經檢察官張立中提起公訴，檢察官黃曉玲到庭執行職務。
中　　華　　民　　國　　111 　年　　12　　月　　1 　　日
　　　　　　　　　刑事第五庭  審判長法　官  粘柏富
                                    法　官  劉孟昕
　　　　　　　　　　　　　　　　　　法　官  施孟弦
上列正本證明與原本無異。
本件不得上訴。　
中　　華　　民　　國　　111 　年　　12　　月　　2 　　日

                                    書記官  張瑋庭
附錄本案論罪科刑法條全文：
刑法第339條
意圖為自己或第三人不法之所有，以詐術使人將本人或第三人之
物交付者，處五年以下有期徒刑、拘役或科或併科五十萬元以下
罰金。
以前項方法得財產上不法之利益或使第三人得之者，亦同。
前二項之未遂犯罰之。
刑法第30條
幫助他人實行犯罪行為者，為幫助犯。雖他人不知幫助之情者，
亦同。
幫助犯之處罰，得按正犯之刑減輕之。
【附件：原審判決暨起訴書】